臺灣臺北地方法院民事判決　九十一年度重訴字第四三號
　　原　　　告　華南商業銀行股份有限公司
　　法定代理人　乙○○
　　訴訟代理人　甲○○
　　被　　　告　丙　○
右當事人間請求清償借款事件，本院判決如左：
    主    文
被告應給付原告新台幣柒佰陸拾陸萬捌仟貳佰捌拾陸元，及如附表所示之利息、違約
金。
訴訟費用由被告負擔。
本判決第一項於原告以新台幣貳佰伍拾陸萬元或同面額之中央政府建設公債八十四年
度甲類第一期債票供擔保後，得假執行；但被告如於假執行程序實施前，以新台幣柒
佰陸拾陸萬捌仟貳佰捌拾陸元為原告預供擔保，得免為假執行。
    事    實
甲、原告方面：
一、聲明：除假執行擔保金額外，如主文所示。
二、陳述：緣訴外人普迪精密工業股份有限公司以被告為連帶保證人，向原告借款計
    三筆，(一)民國八十九年七月二十日向原告借用新台幣（下同）五百萬元，借款
    款期間自八十九年七月二十日起至九十年五月六日止，約定利息按年息百分之八
    、三按月計付，並隨原告基本放款利率之調整加碼年率百分之０、四五而浮動，
    本金到期一次清償；(二)八十九年七月二十六日借款二百五十萬元，借款款期間
    自八十九年七月二十六日起至九十年七月二十六日止，約定利息按年息百分之八
    、二七五按月計付，並隨原告基本放款利率之調整加碼年率百分之０、四二五而
    浮動，本金到期一次清償；(三)民國八十九年七月二十六日向原告借用二百五十
    萬元，借款款期間自八十九年七月二十六日起至九十年七月二十六日止，約定利
    息按年息百分之八、三按月計付，並隨原告基本放款利率之調整加碼年率百分之
    ０、四五而浮動，本金到期一次清償；前開三筆借款均約定，逾期清償在六個月
    以內者，按上開利率百分之十，超過六個月者，按上開利率百分之二十計付違約
    金。詎屆清償期後，訴外人普迪精密工業股份有限公司未能清償，並就各筆借款
    依序繳納利息至九十年九月十一日、九十年九月二日、九十年九月二日，本利迄
    未清償，為此提起本件訴訟。
三、證據：提出借據、授信約定書、放款記錄為證。
乙、被告方面：
一、聲明：駁回原告之訴及其假執行之聲請，如受不利之判決，願供擔保免為假執行
    。
二、陳述略稱：伊係一時週轉不靈，退票部分業已處理完畢，希望銀行能緩期清償等
    語。
    理    由
一、本件原告主張之事實，已據其提出借據、授信約定書、放款記錄為證，核屬相符
    ，且為被告所不爭，自堪信為真實。
二、原告依連帶保證契約請求被告給付借款七百六十六萬八千二百八十六元，及如主
    文第一項所示之利息、違約金為有理由，應予准許。
三、兩造陳明願供擔保，聲請宣告假執行或免為假執行，經核無不合，爰分別酌定相
    當之擔保金額宣告之。
四、結論：本件原告之訴為有理由，依民事訴訟法第七十八條、第三百九十條第二項
    、第三百九十二條，判決如主文。
中　　　華　　　民　　　國　　九十一　　年　　　五　　　月　　二十四　　日
                                       民事第五庭法      官　李媛媛
右為正本係照原本作成
如對本判決上訴，須於判決送達後廿日內向本院提出上訴狀
中　　　華　　　民　　　國　　九十一　　年　　　五　　　月　　二十四　　日
                                                 法院書記官　林淑玉
